臺灣高等法院臺南分院刑事判決　　　　九十一年度交上訴字第六一六號　Ａ
　　　上　訴　人
　　　即　被　告　乙　○　○
右上訴人因公共危險等案件，不服臺灣臺南地方法院九十一年度交訴字第四三號中華
民國九十一年四月十二日第一審判決（起訴案號：臺灣臺南地方法院檢察署九十年度
偵字第一一八七八號），提起上訴，本院判決如左：
      主      文
原判決關於駕車肇事逃逸部分撤銷。
乙○○駕駛動力交通工具肇事，致人傷而逃逸，累犯，處有期徒刑壹年。
      事      實
一、乙○○前於民國八十六年間，因違反麻醉藥品管理條例案件，經臺灣臺南地方法
    院以八十六年易字第四七五七號判處有期徒刑七月確定，並於八十七年十月十五
    日執行完畢。仍不知警惕，於八十九年十月二十四日下午（起訴書誤載為九十年
    ），駕駛車牌號碼Ｄ三─三四六五號自用小客車，沿台南縣永康市○○路，由東
    往西方向行駛，而於同日下午二時五十八分許，途經西勢路與該路一九九巷（起
    訴書誤載為一九五巷）之交岔路口時，因超速闖越紅燈，且疏未注意車前狀況即
    貿然通過該路口，以致不慎撞及由甲○○所駕駛，沿前述西勢路一九九巷，由北
    往南依綠燈指示通過該路口之車牌號碼ＹＬＰ—三０八號重型機車，造成甲○○
    人、車倒地，而受有頭部外傷併右眉撕裂傷、右胸、肩挫傷多處擦傷、眼部挫傷
    等傷害（過失傷害部分業據甲○○撤回告訴，原審判決諭知公訴不受理確定在案
    ）；不料乙○○肇事致甲○○受傷後，竟未下車查看，且未採取任何救護措施，
    亦未報警前來處理，隨即駕車逕自加速逃離現場。後經路過之駕駛人記下該小客
    車之車號，並提供警方人員調查，始經警循線得知前述小客車之車主為陳國榮，
    並輾轉查悉本件車禍發生當時，該小客車係由乙○○所駕駛，並有上述駕車肇事
    致人受傷而逃逸情事。
二、案經臺灣臺南地方法院檢察署檢察官自動檢舉偵查起訴。
      理      由
一、右揭犯罪事實，已據被告乙○○於偵查中及原審審理時坦白承認，核與被害人甲
    ○○於警訊時、偵查中及原審所指述，以及證人即路過肇事地點目睹本件車禍，
    並記下該小客車車號之林德有於警訊時及偵查中所證稱之情節均相符合，另證人
    即該小客車之車主陳國榮，及肇事當時搭乘被告所駕駛小客車之麥記豐亦均於偵
    查中，對於該小客車於肇事當時，係由被告所駕駛等情，分別證述明確，顯見本
    件車禍發生當時，上開小客車係由被告所駕駛，應無疑義。又本件被害人因被告
    駕車撞及，而受有如事實欄所載之傷害，復有財團法人臺灣基督長老教會新樓醫
    院八十九年十月二十五日新字第二五四八四號診斷證明書一紙存卷足憑。至被告
    於本院改稱其係在黃燈時開車過路口，沒有闖紅燈云云，惟被告開車闖紅燈肇事
    ，除被害人指訴外，證人林德有於偵查中亦證稱被告確實開車到路口時闖紅燈才
    肇事無誤在卷，是被告上開辯解，不足採信。
二、被告乙○○駕車肇事致被害人甲○○受傷後，不僅未下車查看，且未打電話叫救
    護車前來救護被害人，更未報警前來現場處理，即逕自駕車加速逃離現場，故本
    件被告於案發時，已知其所駕駛之小客車撞及他人成傷，後來竟仍逕自駕車逃離
    現場，而棄被害人於不顧，足見其確有駕車肇事逃逸之行為。此外，尚有道路交
    通事故調查報告表一紙及現場蒐證、肇事車輛照片等十七張附卷可參。從而，本
    件事證已甚明確，被告駕車肇事逃逸之公共危險犯行，應可認定。
三、核被告乙○○上開所為，係犯刑法第一百八十五條之四之駕駛動力交通工具肇事
    致人傷而逃逸罪。又其前於八十六年間，因違反麻醉藥品管理條例案件，經臺灣
    臺南地方法院以八十六年易字第四七五七號判處有期徒刑七月確定，並於八十七
    年十月十五日執行完畢，有臺灣高等法院被告全國前案紀錄表一份在卷可按，其
    於五年之內，再犯本件有期徒刑以上之罪，為累犯，應依刑法第四十七條之規定
    ，加重其刑。原審予被告論罪科刑，雖非無見，惟查被告於偵審中坦白承認上揭
    犯行，且事後已與被害人甲○○就過失傷害部分之民事損害賠償事宜，達成和解
    ，顯見其已有悔意，原判決量處被告有期徒刑一年八月，稍嫌偏重。被告上訴意
    旨以原審量刑過重指摘原判決不當，為有理由，應由本院將原判決關於駕車肇事
    逃逸部分撤銷改判。因此審酌被告犯罪之動機、目的、手段，其生活狀況、智識
    程度，與本件犯罪所生之危險、損害，其肇事後亦與被害人甲○○就過失傷害部
    分之民事損害賠償事宜，達成和解，暨其駕車嚴重違反道路交通安全規則（超速
    並闖越紅燈）而肇事致人受傷後，竟不顧被害人之死活，仍逕自駕車加速逃離現
    場，又於警方調查時，竟與肇事當時搭乘其所駕駛小客車之麥記豐、鄭瑞陽等人
    ，一同誣指肇事當時該小客車係由車主陳國榮所駕駛，以圖脫免刑責，並致本件
    刑案拖延將近一年，始經檢察官查明真相等情，有卷附之警訊及偵查筆錄載明可
    考等一切情狀，量處被告有期徒刑一年，以資懲儆。
據上論結，應依刑事訴訟法第三百六十九條第一項前段、第三百六十四條、第二百九
十九條第一項前段，刑法第一百八十五條之四、第四十七條，判決如主文。
本案經檢察官洪泰文到庭執行職務。
中    華    民    國      九十一      年      八      月        八      日
                                  臺灣高等法院臺南分院刑事第五庭
                                      審判長法官  黃    三    哲
                                            法官  王    浦    傑
                                            法官  陳    珍    如
右正本證明與原本無異。
如不服本判決，應於判決送達後十日內向本院提出上訴狀，其未敘述理由者並應於提
出上訴狀後十日內向本院補提理由書（應附繕本)。
                                      法院書記官  陳    淑    貞
中    華    民    國      九十一      年      八      月      十二      日
附錄本案論罪科刑適用之法條：
刑法第一百八十五條之四：
駕駛動力交通工具肇事，致人死傷而逃逸者，處六月以上五年以下有期徒刑。
